【裁判字號】    89,訴,70
【裁判日期】    900130
【裁判案由】    竊盜等
【裁判全文】
臺灣基隆地方法院刑事判決                            八十九年度訴字第七０號
    公  訴  人  臺灣基隆地方法院檢察署檢察官
    被      告  丁○○
右列被告因竊盜案件，業經檢察官提起公訴（八十八年度偵字第三六四三號、第五四
七九號、五七一一號、第六八三六號），本院判決如左：
    主  文
丁○○連續行使偽造之有價證券，處有期徒刑壹年壹月。
    事  實
一、丁○○明知乙○○於八十八年四月二十日，在基隆市○○○路附近，當場填具發
    票日、金額，並偽造戊○○之印文於票號ＫＢ0000000、ＫＢ00000
    00、ＫＢ0000000號及其他不詳票號之支票上共八張（付款銀行為基隆
    市第一信用合作社大武崙分社），為乙○○竊盜而得之贓物（乙○○部分俟通緝
    到案後另行審理），且係偽造之有價證券，竟仍予收受，並基於行使偽造有價證
    券之概括犯意，連續轉交不知情之甲○○、黃至德等人使用而行使之。嗣因失竊
    支票之被害人戊○○向臺北市票據交換所掛失止付，而甲○○將票號ＫＢ000
    0000號之支票復轉交其弟王清風至銀行提示時始查獲上情。
二、案經基隆市警察局第四分局報請臺灣基隆地方法院檢察署檢察官偵查起訴。
    理  由
一、訊據被告丁○○對於自乙○○處收受前開由乙○○以戊○○名義發行之支票，並
    持以行使交付甲○○等人之事實固坦承不諱，核與證人甲○○、黃至德於警訊、
    偵查時證述係自被告丁○○處取得支票之證詞相符，然被告丁○○矢口否認有何
    收受贓物、行使偽造有價證券及犯行，辯稱伊不知該等支票係乙○○竊盜而來，
    據乙○○稱係其親戚之支票，經其保證沒問題後，始予收受，伊知悉該等票據乃
    偷得，旋向基隆市警察局第四分局報案云云。經查：
    （一）訊據共同被告乙○○對於右揭事實欄中所提之支票係自被害人戊○○住處
          竊取而得之事實自承不諱，核與被害人戊○○於警訊、偵審中之指訴情節
          相符，復有基隆市第一信用合作社八十八年六月十七日基一信字第四六０
          號函附支票票號0000000－0000000號掛失止付通知書影本
          各一紙在卷可稽，可徵上開支票係乙○○竊自戊○○之贓物。
    （二）又該等支票遭竊時原係空白支票，嗣遭人偽造等情，亦據被害人戊○○於
          警訊、偵審中指訴綦詳，另參以臺北市票據交換所八十八年五月十四日北
          票第三四九０號函附由王清風提示之票號ＫＢ0000000號支票影本
          及卷附之票號ＫＢ0000000號支票影本，兩支票影本上發票人焦恩
          禮之印文，與上開基隆市第一信用合作社函附之印鑑卡影本上之戊○○印
          文相比對結果，顯不相符，益徵該等支票遭竊後，非經戊○○本人發票而
          另遭偽造之事實。
    （三）至被告丁○○雖辯稱不知乙○○交付之票據來源，亦不知該票據係乙○○
          未經授權而偽造云云，然查：丁○○自乙○○處收受票據時，知係贓物乙
          節，業據共同被告乙○○於本院調查時供明在卷（本院八十九年三月十三
          日訊問筆錄參照）。而乙○○於被告丁○○當面開立票據時，於發票人一
          欄自蓋戊○○之印文，被告丁○○就乙○○何以能調得戊○○之支票多達
          八張並取得印章，竟絲毫不疑而輕信乙○○保證之說詞，已非無疑，另就
          關於乙○○所稱與戊○○之信用關係乙節，被告丁○○於警訊及偵查中先
          稱該票據係乙○○自友人處調取而得，於審理中又改稱係乙○○自親戚處
          調得，其供詞更反覆不一，顯無法對乙○○取得票據之來源作合理交待，
          再佐以證人即基隆市警察局第四分局警員丙○○於審理時證稱丁○○係經
          其向甲○○調查後始被通知到案，並非如丁○○所辯係主動報案等情，可
          知被告丁○○於收受乙○○所開立、交付之支票時，即已明知該等票據係
          乙○○竊盜而得，且未經被害人同意即擅自偽造，是被告所辯，顯屬卸飾
          之詞，不足採信，其明知該等票據係贓物並經偽造，仍持以連續交付王永
          裕、黃至德等人而行使之，事證明確，犯行洵堪認定。
二、核被告所為，係犯刑法第二百零一條第二項之行使偽造有價證券罪、第三百四十
    九條第一項之收受贓物罪。其多次行使有價證券犯行，時間緊接，犯罪構成要件
    相同，顯係基於概括犯意反覆為之，應依連續犯規定論以一罪，並加重其刑。又
    所犯收受贓物及行使偽造有價證券二罪間，有方法結果之牽連關係，應依刑法第
    五十五條之規定，從一重之行使偽造有價證券罪處斷。爰審酌被告因一時貪欲圖
    便，致罹重典，所犯對有價證券流通信用之金融秩序所生危害等一切情狀，量處
    如主文所示之刑。
據上論斷，應依刑事訴訟法第二百九十九條第一項前段，刑法第五十六條、第二百零
一條第二項、第三百四十九條第一項、第五十五條，罰金罰鍰提高標準條例第一條前
段，判決如主文。
本案經檢察官黃士元到庭執行職務
中      華      民      國      九十      年      一      月    三十    日
                                    臺灣基隆地方法院刑事第三庭
                                            法  官  姚  貴  美
右正本證明與原本無異。
對於本件判決如有不服，應於收受送達後十日內，向本院提出上訴書狀，上訴於臺灣
高等法院，並按他造當事人之人數附具繕本。
                                            書記官  明  祖  斌
中      華      民      國      九十      年      二      月    十四    日
附錄論罪法條
刑法第二百零一條第一項：
意圖供行使之用，而偽造、變造公債票，公司股票或其他有價證券者，處三年以上十
年以下有期徒刑，得併科三千元以下罰金。
刑法第三百四十九條第一項：
收受贓物者，處三年以下有期徒刑、拘役或五百元以下罰金。


司法院資訊處製作；財團法人民間司法改革基金會備份。
